臺灣板橋地方法院交通事件裁定　　　 100年度交聲字第1971號
原處分機關　臺北市交通事件裁決所
異　議　人
即受處分人　祝仲宜
上列異議人即受處分人因違反道路交通管理處罰條例案件，對於
臺北市交通事件裁決所於中華民國100 年4 月29日以北市裁罰字
第裁22-AEY978613號所為之處分，聲明異議，本院裁定如下：
    主  文
異議駁回。
    理  由
一、原處分意旨略以：異議人即受處分人祝仲宜於民國100 年4
    月29日1 時15分許，駕駛車牌號碼7400-EH 號自用一般小客
    車（下稱本件車輛），行經臺北市○○路○ 段與民權西路口
    （下稱本件路口）時，因有「汽車駕駛人酒精濃度超過規定
    標準」之違規行為，經臺北市政府警察局大同分局小隊長丁
    永全當場掣單舉發，嗣經原處分機關查證屬實，爰依道路交
    通管理處罰條例第35條第1 項第1 款、第24條規定，裁處受
    處分人罰鍰新臺幣（下同）34,500元，吊扣駕駛執照12個月
    ，並應參加道路交通安全講習等語。
二、異議意旨略以：異議人駕車之行經路線為民權西路，而非本
    件裁決書所列之「承德路」；異議人之住址為新北市○○區
    ○○路88號6 樓，亦非本件裁決書所列「新北市○○區○○
    街82巷13弄7 號13樓」；當時警員未告知異議人要簽名，何
    以開列之告發單內列明「拒簽」；警員於異議人做完酒測後
    ，何以未將測試完成後之數據值或測試記錄單提示與異議人
    即要求異議人簽名，且簽完名後要求重測遭拒。以上所指各
    項執勤方式均有失公正性，難令人心服云云。
三、按汽車駕駛人飲用酒類或其他類似物後其吐氣所含酒精濃度
    超過每公升0.25毫克或血液中酒精濃度超過百分之0.05以上
    者，不得駕車；汽車駕駛人，駕駛汽車經測試檢定有酒精濃
    度超過規定標準之情形，處15,000元以上60,000元以下罰鍰
    ，並當場移置保管該汽車及吊扣其駕駛執照1 年；因而肇事
    致人受傷者，並吊扣其駕駛執照2 年；致人重傷或死亡者，
    吊銷其駕駛執照，並不得再考領；汽車駕駛人，有第35條第
    1 項規定之情形者，應接受道路交通安全講習，道路交通安
    全規則第114 條第2 款、道路交通管理處罰條例第35條第1
    項第1款、第24條第1項第2款分別定有明文。
四、經查：
  (一)本件異議人於上開時、地，酒後駕駛本件車輛，經警攔查測
    得其呼氣所含酒精濃度達每公升0.53毫克，而為警當場掣單
    舉發等情，有舉發單位北市警交字第AEY978613 號舉發違反
    道路交通管理事件通知單、原處分機關100 年4 月29日北市
    裁罰字第裁22-AEY978613號裁決書、酒精濃度檢測單及臺北
    市政府警察局大同分局100 年5 月20日北市警同分交字第10
    033606100 號函等件附卷可稽，且為異議人所不爭執，此部
    分酒後駕車之違規事實堪先認定。
  (二)本件裁決書「住址欄」雖誤植為異議人前於96年5 月9 日在
    臺北市監理處辦理駕照異動登記之舊址即「新北市○○區○
    ○街82巷13弄7 號13樓」，惟異議人係於原處分機關裁決當
    日即100 年4 月29日親自到案聆聽裁決，當場簽署送達證書
    並收受本件裁決書之情，有原處分機關北市裁申字第100364
    09400 號對違反道路交通管理事件不服裁決聲明異議案件移
    送書（下稱本件移送書）及異議人親自簽收之本件裁決書送
    達證書等件附卷可參，是本件裁決書上異議人之住址雖有誤
    載，然異議人既已親自收受本件裁決書，客觀上無礙於本件
    裁決書作成後已合法送達之效力，且自異議人收受本件裁決
    書後，隨即於送達後20日內之同年5 月11日（參本件聲明異
    議狀首頁之原處分機關收文章戳）提出本件聲明異議，顯見
    亦無礙於異議人本件聲明異議權利之行使，應予指明。
  (三)本件裁決書「違規地點欄」經誤載為「承德路」而非異議人
    實際發生違規事項之本件路口，係因原處分機關鍵入人員於
    裁決日入案時僅於「違規中文地」欄位輸入「承德路」（正
    確應於「地」欄位輸入地點代碼，如卷附公路監理資訊系統
    違規入案畫面所示），致未能呈現完整之違規地點乙節，有
    前開舉發違反道路交通管理事件通知單、本件移送書、臺北
    市政府警察局交通警察大隊北市警交大執字第10035145700
    號函及合場辦公作業中心作業中案件明細表、公路監理資訊
    系統查詢單等件附卷可佐，是本件裁決書中關於違規地點誤
    載之情，應堪認定，惟此誤載情事經核亦無害於本件違規事
    實之認定及異議人聲明異議權利之行使，亦併此敘明。
  (四)異議人雖質疑本件交通警察執勤方式之公平性，惟此等事項
    之糾正、督導或管理權責，並非本院之職權範圍，蓋基於權
    力分立之憲政原則，本院審認之範圍僅在於確定違規事實之
    有無及法規範涵攝、適用、評價之適當與正確與否，類如交
    通警察執勤態度、執勤方法等警察機關內部行政管理事項，
    乃各該行政機關行政保留之核心內容，本院實無審認及置喙
    之餘地，是異議人若認為執勤警察執法方式有不合常理之情
    事，宜依循行政救濟之管道，向各該行政機關反應上情，以
    謀改進或衡平之道，且關於交通違規案件，所應審究之重點
    乃在於異議人是否違規，其若確有違規之情事，尚難僅因異
    議人不認同舉發警員之執法方式，即令其原有之違規行為不
    復存在，其理至明，故縱使異議人此部分質疑事項屬實，核
    與認定本案違規事實之存否，係屬二事，附此敘明。
五、綜上所述，原處分機關認異議人有酒後駕車之違規事實，而
    依道路交通管理處罰條例第35條第1 項第1 款、第24條第1
    項第2 款（本件裁決書漏引第1 項第2 款）規定，裁處異議
    人罰鍰34,500元，吊扣駕駛執照12個月（本件裁決書雖未載
    明係何等級之駕駛執照，惟依卷附之異議人汽車駕照基本資
    料可知，原處分機關係要求異議人繳送小型車普通駕駛執照
    ），並應參加道路交通安全講習，於法並無不合。本件異議
    人之異議為無理由，應予駁回。
依道路交通管理處罰條例第87條第2 項、道路交通事件處理辦法
第18條，裁定如主文。
中    華    民    國   100    年    7     月    28    日
                  交通法庭  法  官  李俊彥
上列正本證明與原本無異。
如不服本裁定，應於裁定送達後5 日內敘明抗告理由，向本院提
出抗告狀。
                            書記官  林文達
中    華    民    國   100    年    7     月    29    日